【裁判字號】    99,上易,900
【裁判日期】    990818
【裁判案由】    竊盜
【裁判全文】
臺灣高等法院臺中分院刑事判決         99年度上易字第900號
上  訴  人
即  被  告  戊○○
上列上訴人因竊盜案件，不服臺灣彰化地方法院99年度易字第37
號，中華民國99年6月3日第一審判決（起訴案號：臺灣彰化地方
法院檢察署98年度偵字第10178號），提起上訴，本院判決如下
：
    主  文
上訴駁回。
    事  實
一、戊○○前於民國95年間，因施用第一級毒品案件，經臺灣彰
    化地方法院以94年度訴字第2001號刑事判決判處有期徒刑10
    月確定（第1案）；因攜帶兇器竊盜案件，經臺灣彰化地方
    法院以95年度易字第145號刑事判決判處有期徒刑1年6月確
    定（第2案）；因連續施用第一級毒品案件，經臺灣彰化地
    方法院以95年度訴字第503號刑事判決判處有期徒刑1年確定
    （第3案）；又於97年間，因詐欺案件，經臺灣彰化地方法
    院以97年度彰簡字第45號刑事判決判處有期徒刑4月，減為
    有期徒刑2月確定（第4案），上開分別確定之第2案及第3案
    經減刑並與第4案定其應執行刑為有期徒刑1年3月確定，與
    第1案合併執行後，於97年7月16日縮刑期滿執行完畢。詎其
    仍不知悔改，基於意圖為自己不法所有之竊盜犯意，而為下
    列行為：
（一）於98年9月初某日下午3時許，騎其父親所有、車牌號碼為
      TUG-335號輕型機車，在彰化縣員林鎮○○里○○路117巷
      2號前，己○○所有之農地工寮內，以徒手竊取之方式，
      竊得鋼筋約21公斤，得手後載運離去，並以新臺幣（下同
      ）100多元之代價，販售予不詳之流動資源回收商，所得
      供已花用殆盡。
（二）於98年9月中旬某日上午10時許，騎上揭機車，至彰化縣
      員林鎮源潭里三潭巷19-1號乙○○所有之工廠，翻越供作
      安全設備之用之圍籬，侵入該工廠內，以徒手竊取之方式
      ，竊得不銹鋼病床扶手約10公斤，得手後載運離去，並以
      200至300元之代價，販售予不詳之流動資源回收商，所得
      供已花用殆盡。
（三）於98年10月底某日上午7時許，騎腳踏車至彰化縣員林鎮
      大埔里三潭巷百姓公廟內，以徒手竊取之方式，竊得銅製
      燭台2支，得手後載運離去，並以100多元之代價，販售予
      不詳之流動資源回收商，所得供已花用殆盡。
（四）於98年11月8日下午1時40分許，騎腳踏車至彰化縣員林鎮
      南平里莒光路807巷10號對面陳永翔所開設之「良杰資源
      回收場」，先踰越作為安全設備之圍牆而侵入該處庭院，
      再以不詳方式將該處辦公室窗口冷氣機拆下，而後從冷氣
      窗口侵入辦公室內，在辦公室抽屜內竊得2萬多元，得手
      供已花用殆盡。
二、嗣經陳永翔報警後循線查獲前開（四）所示之竊盜案件，戊○○於經警詢問時，就警員尚未發覺之前開（一）至（三）
    所示之竊盜案件，自首犯罪，始知悉上情，惟戊○○於原審
    法院審理時逃匿，經通緝始到案，並未自動接受裁判。
三、案經彰化縣警察局員林分局報請臺灣彰化地方法院檢察署檢
    察官偵查起訴。
    理  由
一、按刑事訴訟法第159條之5規定：「被告以外之人於審判外之
    陳述，雖不符前四條之規定，而經當事人於審判程序同意作
    為證據，法院審酌該言詞陳述或書面陳述作成時之情況，認
    為適當者，亦得為證據。當事人、代理人或辯護人於法院調
    查證據時，知有第159條第1項不得為證據之情形，而未於言
    詞辯論終結前聲明異議者，視為有前項之同意。」，其立法
    意旨在於傳聞證據未經當事人之反對詰問予以核實，原則上
    先予排除，惟若當事人已放棄詰問或未聲明異議，基於證據
    資料愈豐富，愈有助於真實發現之理念，且強化言詞辯論主
    義，法院自可承認該傳聞證據例外擁有證據能力。經查，本
    件被告戊○○於本院言詞辯論終結前，並未就證人己○○、
    乙○○、丁○○○及陳永翔於警詢時所證述之內容聲明異議
    ，依上開規定說明，應視為同意其證言作為證據，且本院審
    酌上開證人等證言作成時之情況，查無其他不法之情狀，足
    認為得為本案之證據，而有證據能力，先予敘明。
二、前揭犯罪事實，業據被告戊○○迭於警詢、檢察官訊問、原
    審及本院審理時坦承不諱，核與證人己○○、乙○○、丁○○○及陳永翔於警詢時證述情節相符，並有98年11月17日彰
    化縣警察局員林分局莒光派出所警員甲○○、庚○○之職務
    報告、現場及監視錄影光碟翻拍照片18張等附卷可證，足證
    被告之自白與事實相符。前揭犯行，事證明確，堪以認定。
三、核被告戊○○所為，係犯如附表各編號所示之罪。又其所犯
    上開4罪間，犯意各別，行為互殊，均應予分論併罰。被告
    戊○○曾受如犯罪事實欄所示之確定判決及有期徒刑之執行
    完畢，有臺灣高等法院被告前案紀錄表附卷可憑，渠等於有
    期徒刑執行完畢後之5年內，故意再犯有期徒刑以上之本罪
    ，為累犯，應依刑法第47條第1項規定加重其刑。復按「刑
    法第62條前段所規定之自首，係以對於未發覺之犯罪自首而
    受裁判為要件，故犯罪行為人應於有偵查犯罪職權之公務員
    未發覺犯罪事實或犯罪人之前自首犯罪，且接受裁判，兩項
    要件兼備，始得依刑法第62條前段自首之規定減輕其刑。惟
    本件被告於原審審理時既因逃匿，嗣經法院發布通緝，始緝
    獲歸案審理，亦有通緝書、撤銷通緝書附卷可考，被告既有
    逃匿，顯無接受裁判之意思，核與刑法第62條前段所規定自
    首之要件不合（最高法院86年度臺上字第1951號刑事判決意
    旨可資參照、參照最高法院刑事裁判書彙編第28期224-23 0
    頁），併予敘明。
四、原審因認被告罪證明確，適用刑法第320條第1項、第321條
    第1項第2款、第47條第1項、第51條第5款等規定，並審酌被
    告戊○○有正常工作能力，竟為取得他人財物而竊盜，其行
    為已重影響一般人民生活之安寧，並審酌被告戊○○前有如
    犯罪事實欄所示之犯罪紀錄、智識程度為高中畢業、手段尚
    屬平和、竊取物品之價值非鉅及其犯後坦承不諱等一切情狀
    ，分別量處如附表所示之刑，並定其應執行之刑為有期徒刑
    2年，以示懲儆。核其認事用法俱無不當，量刑亦稱允洽。
    被告上訴意旨雖以其對犯行均自首認罪，且因被告於外縣市
    工作，無固定工作地點，故無法收到傳票，經與家人聯繫始
    知遭通緝，隨即返鄉到案，應仍有自首減刑規定之適用云云
    。惟按刑法第62條前段所規定之自首，係以對於未發覺之犯
    罪自首而受裁判為要件，故犯罪行為人應於有偵查犯罪職權
    之公務員未發覺犯罪事實或犯罪行為人之前自首犯罪，且接
    受裁判，兩項要件兼備，始得依刑法第62條前段自首之規定
    減輕其刑。查被告雖於有偵查犯罪職權之公務員尚未發覺犯
    罪事實一之（一）至（三）部分竊盜案件，即向警員表明有
    犯上開案件等情，惟被告於原審法院審理時，屢傳拘不到，
    自屬逃匿，嗣經原審法院發布通緝，始緝獲歸案審理，亦有
    通緝書、撤銷通緝書附卷可考，則被告既已逃匿，即無接受
    裁判之意思。依其情形，與自首之要件不合，自不發生得依
    自首規定減輕其刑之問題。從而，本件被告上訴為無理由，
    應予駁回。
據上論斷，應依刑事訴訟法第368條，判決如主文。
本案經檢察官丙○○到庭執行職務。
中    華    民    國    99    年    8     月    18    日
            刑事第七庭    審判長法  官  林  榮  龍
                                法  官  江  錫  麟
                                法  官  張  惠  立
上列正本證明與原本無異。
不得上訴。
                                書記官  陳  慈  傳
中    華    民    國    99    年    8     月    19    日
附錄：本案論罪科刑法條全文
中華民國刑法第320條
（普通竊盜罪、竊佔罪）
意圖為自己或第三人不法之所有，而竊取他人之動產者，為竊盜
罪，處5  年以下有期徒刑、拘役或 5 百元以下罰金。
意圖為自己或第三人不法之利益，而竊佔他人之不動產者，依前
項之規定處斷。
前二項之未遂犯罰之。
中華民國刑法第321條
（加重竊盜罪）
犯竊盜罪而有左列情形之一者，處 6 月以上、 5 年以下有期徒
刑：
一、於夜間侵入住宅或有人居住之建築物、船艦或隱匿其內而犯
    之者。
二、毀越門扇、牆垣或其他安全設備而犯之者。
三、攜帶兇器而犯之者。
四、結夥三人以上而犯之者。
五、乘火災、水災或其他災害之際而犯之者。
六、在車站或埠頭而犯之者。
前項之未遂犯罰之。
附表：
┌──┬──────────────┬─────────────────┐
│編號│犯罪事實                    │所犯法條                          │
│    │                            ├─────────────────┤
│    │                            │論處之罪及所宣告之刑              │
├──┼──────────────┼─────────────────┤
│一  │如事實欄（一）所載。        │刑法第320條第1項                  │
│    │                            ├─────────────────┤
│    │                            │戊○○犯竊盜罪，累犯，處有期徒刑參│
│    │                            │月。                              │
├──┼──────────────┼─────────────────┤
│二  │如事實欄（二）所載。        │刑法第321條第1項第2款             │
│    │                            ├─────────────────┤
│    │                            │戊○○犯踰越安全設備竊盜罪，累犯，│
│    │                            │處有期徒刑捌月。                  │
├──┼──────────────┼─────────────────┤
│三  │如事實欄（三）所載。        │刑法第320條第1項                  │
│    │                            ├─────────────────┤
│    │                            │戊○○犯竊盜罪，累犯，處有期徒刑參│
│    │                            │月。                              │
├──┼──────────────┼─────────────────┤
│四  │如事實欄（四）所載。        │刑法第321條第1項第2款             │
│    │                            ├─────────────────┤
│    │                            │戊○○犯踰越安全設備竊盜罪，累犯，│
│    │                            │處有期徒刑壹年。                  │
└──┴──────────────┴─────────────────┘

司法院資訊處製作；財團法人民間司法改革基金會備份。
